【裁判字號】    92,易,597
【裁判日期】    920522
【裁判案由】    贓物
【裁判全文】
臺灣桃園地方法院刑事判決                          九十二年度易字第五九七號
    公  訴  人  臺灣桃園地方法院檢察署檢察官
    被      告  乙○○
右列被告因贓物案件，經檢察官提起公訴（九十二年度偵字第三七一七號），本院判
決如左：
        主  文
乙○○收受贓物，處有期徒刑參月，如易科罰金，以參佰元折算壹日，緩刑二年。
        事  實
一、乙○○於民國九十二年一月二十日左右，在桃園縣八德市○○里○○街七巷三號
    ，明知姓名、年籍均不詳，自稱姓武之大陸地區男子所交付之車牌號碼ＧＸＦ─
    六八九號重型機車乙部係屬贓車（上開機車為甲○○所有，於九十一年六月二十
    日十三時許，在宜蘭縣礁溪鄉○○路○段二七號前，為不詳姓名年籍之人所竊取
    ），竟予以收受後供己騎乘使用。嗣於同年二月十八日晚間六時十分許，騎乘上
    述機車行經桃園縣桃園市○○○路○段與寶慶路口時，為警查獲，並扣得該機車
    及該機車之鑰匙一支。
二、案經桃園縣政府警察局桃園分局報請台灣桃園地方法院檢察署檢察官偵查起訴。
        理  由
一、訊據被告乙○○固承認騎乘上開機車為警查獲之事實，惟矢口否認有收受贓物之
    犯行，辯稱：係不詳姓名、年籍自稱姓武之成年男子將車交予伊重度智能不足之
    配偶林秀娟，剛好伊之機車損壞，所以予以使用，但伊不知該車係贓車云云。惟
    查：
（一）該部車牌號碼ＧＸＦ─六八九號重型機車，係被害人甲○○所有，於九十一年
      六月二十日十三時許，在宜蘭縣礁溪鄉○○路○段二七號前，為不詳姓名年籍
      之人所竊取乙情，業據被害人甲○○於警訊中證述屬實，且有車輛竊盜〔車牌
      失竊〕資料個別查詢報表─查詢車輛認可資料、贓物領據各一紙附卷可稽，係
      贓物無訛。
（二）查被告於警訊、偵訊中辯稱：該輛機車係姓名、年籍均不詳，自稱姓武之大陸
      同鄉於九十二年一月二十日左右借予伊使用。伊只見過該老鄉一、二次，第一
      次是在九十二年一月五日見到該武姓男子，該武姓男子即向伊借新台幣二千元
      ，後來因該武姓男子要回大陸過年，所以將該機車交予伊使用云云。於本院審
      理中改以上詞置辯，供詞前後不一。又機車係代步工具，且價值不貲，若非熟
      識之人，豈有隨便將機車及鑰匙交予他人之理？若確係武姓男子交予其重度智
      能不足之配偶林秀娟，其事後發現並無證件，又未取回，顯然可疑，為何不報
      警處理，反予以騎乘使用？參以被告亦無法舉證姓名、年籍均不詳、自稱姓武
      之成年男子之真實姓名年籍資料以供本院查證，其辯稱不知為贓車云云，顯係
      事後卸責之詞，不足採信。
（三）綜上所述，本件事證明確，被告犯行洵堪認定。
二、核被告乙○○所為，係犯刑法三百四十九條第一項之收受贓物罪。爰審酌被告之
    素行、犯罪動機、目的、行為手段、犯罪所生危害及其犯罪後態度等一切情狀，
    量處如主文所示之刑，並諭知易科罰金之折算標準。末查，被告前未曾受有期徒
    刑以上刑之宣告，此有台灣桃園地方法院檢察署刑案資料查註記錄表一紙附卷可
    稽，其因一時失慮，致罹刑典，經此偵審教訓，應知所警惕，本院認無再犯之虞
    ，其刑以暫不執行為當，爰併宣告緩刑二年，以勵自新。至扣案之機車鑰匙一支
    ，係姓名、年籍均不詳，自稱姓武之大陸地區男子所交付被告騎乘該機車之用，
    並非被告所有，且非供犯罪所用之物，業據被告供明在卷，無庸為沒收之宣告，
    附此敘明。
據上論斷，應依刑事訴訟法第二百九十九條第一項前段，刑法第三百四十九條第一項
、第四十一條第一項前段、第七十四條第一款，罰金罰鍰提高標準條例第一條前段、
第二條，判決如主文。
本案經檢察官邱曉華到庭執行職務。
中      華      民      國    九十二    年      五      月    二十二    日
                                臺灣桃園地方法院刑事第二庭
                                    法  官  曾  正  耀
右正本證明與原本無異。
如不服本判決，應於判決送達後十日內向本院提出上訴狀( 應附繕本 )，上訴於
臺灣高等法院。
                                    書記官  文  巧  雲
中      華      民      國    九十二    年      五      月    二十七    日
附論罪科刑依據之法條：
刑法第三百四十九條
收受贓物者，處三年以下有期徒刑、拘役或五百元以下罰金。
搬運、寄藏、故買贓物或為牙保者，處五年以下有期徒刑、拘役或科或併科一千元以
下罰金。
因贓物變得之財物，以贓物論。
二、核被告所為，係犯刑法第三百四十九條第一項之收受贓物罪嫌。


司法院資訊處製作；財團法人民間司法改革基金會備份。
